【裁判字號】    97,消債更,1246
【裁判日期】    980430
【裁判案由】    更生事件
【裁判全文】
台灣台中地方法院民事裁定          97年度消債更字第1246號
    聲  請  人
    即  債務人  甲○○
上列聲請人與債權人台北富邦商業銀行股份有限公司、臺灣新光
商業銀行股份有限公司、大眾商業銀行股份有限公司、遠東國際
商業銀行股份有限公司、美商美國運通銀行股份有限公司台北分
行、萬泰商業銀行股份有限公司、台新國際商業銀行股份有限公
司、國泰世華商業銀行股份有限公司、安泰商業銀行股份有限公
司、中國信託商業銀行股份有限公司、慶豐商業銀行股份有限公
司、友邦國際信用卡股份有限公司、中華汽車工業股份有限公司
間因消費者債務清理事件，聲請更生，本院裁定如下：
    主    文
更生之聲請駁回。
聲請費用由聲請人負擔。
    理    由
一、按更生之聲請有下列情形之一者，應駁回之：一、債務人曾
    依本條例或破產法之規定而受刑之宣告；二、債務人曾經法
    院認可和解、更生或調協，因可歸責於己之事由，致未履行
    其條件；三、債務人經法院通知，無正當理由而不到場，或
    到場而不為真實之陳述，或拒絕提出關係文件或為財產變動
    狀況之報告，消費者債務清理條例第46條定有明文。又聲請
    更生或清算不合程式或 不備其他要件者，法院應以裁定駁
    回之，但其情形可以補正者，法院應定期間先命補正，復為
    同條例第8條所明定。
二、查本件債務人向本院聲請更生，雖主張：因聲請人之財產及
    收入不足以清償債務，前曾依照中華民國銀行公會會員辦理
    消費金融案件無擔保債務協商機制與金融機構成立協商，協
    商條件為月付新台幣3萬4876元，惟因聲請人每月薪資僅約3
    萬元，在扣除自己生活必要費用及扶養母親之費用共約 2萬
    4000元後，僅餘約6000元，實無法依協商條件履行，故聲請
    人無力繼續履行原協商條件，顯係因非可歸責於己之事由致
    履行有重大困難，且其無擔保或無優先權之債務總額未逾新
    臺幣1200萬元，復未經法院裁定開始清算程式或宣告破產云
    云。惟查：本院定期於98年4月29日下午2時20分許，在本院
    民事執行處詢問室進行調查，而上開通知，業已於98年 4月
    21日送達聲請人本人親收，有送達證書在卷可稽。惟聲請人
    無正當理由不到場。是本件債務人聲請更生，既有消費者債
    務清理條例第46條第3款所定情形，依上說明，自應駁回其
    更生之聲請，爰裁定如主文。
中    華    民    國    98    年    4     月    30    日
                  民事庭法  官   顏世傑
右為正本係照原本作成。
如不服本裁定，應於裁定送達後10日內，以書狀向本院提出抗告
，並繳納抗告費新臺幣1000元。
中    華    民    國    98    年    4     月    30    日
                        書記官   廖素論


司法院資訊處製作；財團法人民間司法改革基金會備份。
